# 生产线安装资本化的特殊问题考虑！

提问人：茶前饭后 时间：2017-12-10 09:10:13
请教陈版，一家公司要改装生产线生产另外一种产品，由于主设备基本未变，只是对管道等附属设备零部件的大改，审计中发现对方后来资本化的范围包原主设备、老生产线的拆卸费、改装时新添加的零部件、改装时的安装费、另外通过抽凭发现还有一些安装过程中领用的机物料包括拖把、鸡毛胆子、纸张之类的，审计后我们把主设备、改装时新添加的零部件、改装时的安装费承认可以资本化，其他全部要入费用，请教版主这种处理方法还合理？
改造过程中还有个特点，其实很多原来拆卸后的管道和金属附件在改装时也可以利用的，所以通过改装报废的资产其实非常少。

回答人：chenyiwei
对改装过程中拆下来的管道和金属附件等，按其预计可变现净值转入备品备件核算，其原账面价值冲减固定资产账面价值，差额计入营业外支出。 改装时新添加的零部件、改装时的安装费可以认可资本化，其他改造支出应当费用化处理。